臺灣雲林地方法院民事裁定
110年度消債清字第8號
債  務  人  蔡沅鋐  

代  理  人  黃逸柔律師（法扶律師）
債  權  人  匯豐（台灣）商業銀行股份有限公司

法定代理人  麥康裕  


債  權  人  凱基商業銀行股份有限公司

法定代理人  魏寶生  
債  權  人  日盛國際商業銀行股份有限公司

法定代理人  黃錦瑭  


債  權  人  中國信託商業銀行股份有限公司


法定代理人  利明献  


上列當事人間消費者債務清理事件，聲請人聲請清算，本院裁定
如下：
    主  文
聲請人蔡沅鋐自中華民國一百一十年九月三十日下午四時起開始
清算程序。
命司法事務官進行本件清算程序。
    理  由
一、按更生方案經法院裁定認可確定後，債務人因不可歸責於己
    之事由，致履行有困難者，得聲請法院裁定延長其履行期限
　　。但延長之期限不得逾2年。債務人有第一項履行困難情形
    者，法院得依其聲請裁定開始清算程序，消費者債務清理條
    例（下稱消債條例）第75條第1項、第5項定有明文。又法院
    開始清算程序之裁定，應載明其年、月、日、時，並即時發
    生效力；法院裁定開始更生或清算程序後，得命司法事務官
    進行更生或清算程序；必要時，得選任律師、會計師或其他
    適當之自然人或法人一人為監督人或管理人，亦為消債條例
    第83條第1項、第16條第1項所明定。
二、本件聲請意旨略以:債務人前有不能清償情事而向本院聲請
    更生，經本院以106年度消債更字第10號裁定自民國106年4
    月13日下午5時起開始更生程序，並經本院司法事務官以106
    年度司執消債更字第12號裁定認可所提之更生方案。債務人
    於更生方案確定後，本依前開更生方案按期清償予債權人，
    詎債務人於110年2月3日發生交通事故，造成第3/4頸椎外傷
    性椎間盤破裂併神經壓迫及四肢癱瘓、外傷性血胸、肺炎併
    急性呼吸衰竭、泌尿道感染等疾病，需專人照顧，債務人已
    喪失全部工作能力而無法繼續履行更生方案，爰依消債條例
    第75條第5項規定聲請准予裁定開始清算等語。
三、經查:
㈠、債務人前向本院聲請更生，經本院以106年度消債更字第10號
    裁定自106年4月13日下午5時起開始更生程序，並經本院司
    法事務官以106年度司執消債更字第12號裁定認可所提之更
    生方案，債務人應於裁定確定之翌月開始履行更生方案，以
    每1個月為1期，分6年共計72期。債務人應於每月10日向債
    權人清償，每期清償新台幣4,000元，並以匯款方式將更生
    清償分配表所示之每期可分金額匯予各債權人，匯款費用由
    債務人負擔。嗣債務人於110年2月3日發生交通事故，造成
    第3/4頸椎外傷性椎間盤破裂併神經壓迫及四肢癱瘓、外傷
    性血胸、肺炎併急性呼吸衰竭、泌尿道感染等疾病，需專人
    照顧，債務人已喪失全部工作能力而無法繼續履行更生方案
    等情，業經本院職權調閱上開案卷查核無誤，並有債務人提
    出之戶籍謄本、雲林縣警察局臺西分局交通分隊道路交通事
    故當事人登記聯單、中國醫藥大學北港附設醫院診斷證明書
    、財產及收入狀況說明書、全國財產稅總歸戶財產查詢清單
    、綜合所得稅各類所得資料清單及存摺明細等附卷可佐（
　　本院卷第18頁、第27至50頁、第87至115頁、第139頁）。
㈡、又債權人經本院通知未於期日到庭，且債權人匯豐（台灣）
    商業銀行股份有限公司、日盛國際商業銀行股份有限公司、
    中國信託商業銀行股份有限公司均具狀表示不同意債務人聲
    請清算（本院卷第149頁、第203頁、第227頁）。惟參酌債
    務人經本院裁定准予更生程序，並經司法事務官認可所提之
    更生方案後，自106年11月起至110年1月止共清償39期，確
    已部分履行更生方案，此有債權人匯豐（台灣）商業銀行股
    份有限公司110年6月28日民事陳報狀可參（本院卷第149頁
　　）。嗣債務人因於110年2月3日發生交通事故，造成第3/4頸
    椎外傷性椎間盤破裂併神經壓迫及四肢癱瘓、外傷性血胸、
    肺炎併急性呼吸衰竭、泌尿道感染等疾病致無法工作，除已
    領取之政府紓困金30,000元及康健人壽、遠雄人壽、國泰世
    紀產物保險之保險給付外，並無薪資、執行業務所得或其他
    固定收入，持續履行更生方案確有重大困難，業據其提出中
    國醫藥大學北港附設醫院診斷證明書、存摺明細外，復有雲
    林縣政府110年6月8日府社障二字第1102632813號函、身心
    障礙證明、康健人壽及遠雄人壽保險資料為證（本院卷第17
　　3至185頁、第201頁、第211頁、第233至247頁），可信為真
    實。足見本件債務人於更生方案履行期間有因發生前述交通
    事故造成身體癱瘓致無法工作，難以提供勞務之方式賺取薪
    資，其個人必要生活費用之來源已屬堪慮，遑論履行更生方
    案，堪認債務人係因不可歸責於己之事由，致履行更生方案
    有困難。債務人既因不可歸責於己之事由，致履行更生方案
    有困難，其依債清條例第75條第5項規定聲請本院裁定開始
    清算程序，核屬有據，應予准許。
四、綜上所述，債務人有因不可歸責於己之事由，致履行更生方
    案有困難;且無消債條例第6條第3項、第8條或第82條第2項
    所定法院得駁回聲請人清算聲請之事由存在。從而，債務人
    依消債條例第75條第5項規定聲請本院裁定開始清算程序，
    為有理由，應予准許，爰裁定如主文第1項所示。又本件債
    務人業經裁定開始清算程序，爰並裁定命司法事務官進行本
    件清算程序。
中　　華　　民　　國　　110 　年　　9 　　月　　30　　日
              民事第一庭    法　　　官　黃一馨
上為正本係照原本作成。
本裁定不得抗告。
中　　華　　民　　國　　110 　年　　9 　　月　　30　　日
                            書　記　官　鄭夙惠